臺灣高雄地方法院刑事判決　　　　　　　99年度易字第2183號
公　訴　人　臺灣高雄地方法院檢察署檢察官
被　　　告　郭正隆
上列被告因贓物等案件，經檢察官提起公訴（98年度偵字第1432
9 號），因被告就被訴事實為有罪之陳述，本院告知被告簡式審
判程序之旨，並聽取當事人之意見後，裁定改依簡式審判程序進
行，判決如下：
    主  文
郭正隆犯非法持有刀械罪，累犯，處有期徒刑肆月，如易科罰金
，以新臺幣壹仟元折算壹日，扣案之武士刀把均沒收；又犯故
買贓物罪，共拾罪，均累犯，各處有期徒刑月，如易科罰金
，均以新臺幣壹仟元折算壹日；應執行有期徒刑貳年貳月，如易
科罰金，以新臺幣壹仟元折算壹日，扣案之武士刀把均沒收。
    事  實
一、郭正隆前因犯偽造貨幣案件，經本院以88年度訴字第2282號
    判決判處有期徒刑1 年10月確定（下稱第一案）；復因犯傷
    害等案件，經本院以88年度雄簡字第32號判決分別判處有期
    徒刑4 月、3 月，應執行有期徒刑6 月確定（下稱第二案）
    ；又因犯妨害自由案件，經本院以89年度重訴字第81號判決
    判處有期徒刑1 年6 月確定；再因犯毒品危害防制條例案件
    ，分別經本院以89年度訴字第2937號判決判處有期徒刑7 月
    確定、以90年度雄簡字第415 號判決判處有期徒刑4 月確定
    ；另因犯偽造文書等案件，分別經本院以90年度易字第511
    號判決判處有期徒刑4 月、以91年度易字第1048號判決判處
    有期徒刑3 月確定，上開5 罪，經臺灣高雄地方法院以91年
    度聲字第1812號裁定應執行有期徒刑2 年9 月確定 (下稱第
    三案)， 第一案、第二案與第三案接續執行，於民國94年12
    月8 日縮刑期滿假釋出監付保護管束，於94年12月18日未經
    撤銷假釋視為執行完畢。詎猶不知悔改，仍分別為下列犯行
    ：
(一)、其明知經中央主管機關公告查禁，非供正當使用具有殺傷力
    之刀械，為槍砲彈藥刀械管制條例所管制之物品，未經許可
    ，不得無故持有，竟基於非法持有刀械之犯意，於97年2 月
    間某日經由不詳管道以不詳代價購得經中央主管機關公告查
    禁，具有殺傷力之武士刀3 把，並藏置於其所有車牌號碼04
    81-XM 號自小客車內，而未經許可持有上開武士刀3 把，直
    至98年5 月8 日經警持本院核發之搜索票搜索上開自小客車
    ，始當場查獲前揭非法持有之武士刀3 把。
(二)、其明知陳建誠（所涉竊盜犯行，業經審結）及真實姓名年籍
    不詳綽號「傑仔」之男子所出售自行車之價額均低於市○○
    ○○○路不明之贓物，竟先後基於故買贓物之犯意，於98年
    4 、5 月間，在其所經營坐落在高雄市○○區○○段1 小段
    182 地號土地之資源回收場內，以每部自行車約新臺幣（下
    同）數佰元不等之對價，先後向陳建誠、傑仔購入渠等所竊
    得如附表所示之贓物，擬再轉售他人以牟利，嗣並將如附表
    所示購得之部分贓物分別轉售予知情之張郡龍、巫俊蔚（張
    郡龍、巫俊蔚所涉故買贓物犯行，均業經審結），或轉售予
    不知情之陳立人、胡國銘（陳立人、胡國銘所涉故買贓物犯
    嫌，均業經不起訴處分確定），嗣經警循線追查，於98年5
    月8 日持本院所核發之搜索票，前往郭正隆上開資源回收場
    、巫俊蔚位於高雄市○○區○○路170 巷8 號10樓之2 住處
    、張郡龍位於高雄市鼓山區○○○路159 號3 樓之2 住處、
    胡國銘位於高雄市苓雅區○○○路355 號住處執行搜索，分
    別扣得附表所示之自行車等贓物後，始悉上情。
二、案經內政部警政署刑事警察局報告臺灣高雄地方法院檢察署
    檢察官偵查起訴。
    理  由
壹、程序方面：
    被告郭正隆所犯係死刑、無期徒刑、最輕本刑為3 年以上有
    期徒刑以外之罪，其於本院準備程序期日就前揭被訴事實為
    有罪之陳述，經告知簡式審判程序之旨，並聽取其與公訴人
    之意見後，本院認無不得或不宜改依簡式審判程序進行之處
    ，爰依刑事訴訟法第273 條之1 第1 項、第284 條之1 ，裁
    定改行簡式審判程序。
貳、實體方面：
一、訊據被告郭正隆對於上開犯罪事實均坦承不諱，復據同案被
    告陳建誠及證人即被害人涂麗美、林靖凱、曾文彬、鄭智文
    、王鵬翔、蔡佳薇、陳宗得、黃進弘、陳清文等人分別於警
    詢、審理時證述明確（見警卷第132 、136 、140 、145 、
    150 、153 、159 、168 、173 頁，本院易字卷第64頁），
    且有扣案如附表所示自行車13部、武士刀3 把及現場蒐證照
    片18張可佐（見警卷第296 至298 頁、第302 至307 頁），
    足見被告之自白與事實相符，堪以採信；又扣案之刀械3 把
    ，經送高雄縣政府警察局鑑定後，鑑定結果略以：上開刀械
    刀柄長度均為21公分，刀刃長度分別為44.5公分、63公分、
    60公分，刀刃皆單面開鋒，均屬槍砲彈藥刀械管制條例所列
    管具有殺傷力之刀械（武士刀）等情，有高雄縣政府警察局
    98年6 月1 日高縣警保民字第0980080228號函覆說明暨所附
    高雄縣政府警察局刀械鑑驗小組98年5 月26日工作鑑定結果
    紀錄表可稽（見警卷第285 至292 頁），足徵扣案武士刀3
    把為被告非法持有之管制刀械，是被告之自白與事實相符，
    應堪採信。從而，本案事證既明，被告犯行堪以認定，應依
    法論科。
二、論罪科刑：
(一)、核被告所為，關於犯罪事實一(一)犯行部分，係犯槍砲彈藥刀
    械管制條例第14條第3 項之非法持有刀械罪，關於犯罪事實
    一(二)犯行部分，均係犯刑法第349 條第2 項之故買贓物罪。
    查被告所取得如附表所示贓物，均係以每部自行車約數佰元
    之代價，分別向陳建誠、綽號「傑仔」之人購得一節，業據
    被告於本院審理時供述明確，公訴人認被告自「傑仔」處取
    得如附表所示編號7 至13號之自行車等贓物，均係涉犯刑法
    第349 條第1 項收受贓物罪，尚有未合，惟因二者基本社會
    事實同一，爰依法變更起訴法條。次按非法持有、寄藏、出
    借槍砲彈藥刀械等違禁物，所侵害者為社會法益，如所持有
    、寄藏或出借客體之種類相同（如同為手槍，或同為子彈者
    ），縱令同種類之客體有數個（如數支手槍、數顆子彈），
    仍為單純一罪，不發生想像競合犯之問題，若同時持有、寄
    藏或出借二不相同種類之客體（如同時持有手槍及子彈），
    則為一行為觸犯數罪名之想像競合犯（參見最高法院82年度
    臺上字第5303號判決要旨參照），準此，被告於97年2 月間
    某日經由不詳管道以不詳代價同時購入扣案之武士刀3 把而
    持有，自應僅論以非法持有刀械罪之單純一罪；又按刑法上
    接續犯之概念係指數行為於同時同地或密切接近之時地實施
    ，侵害同一之法益，各行為之獨立性極為薄弱，依一般社會
    健全觀念，在時間差距上，難以強行分開，在刑法評價上，
    固以視為數個舉動之接續施行，合為包括之一行為予以評價
    ，較為合理（最高法院86年臺上字第3295號判例參照）。惟
    查，被告所為如附表所示各次故買贓物犯行，雖均係在其所
    經營坐落於高雄市○○區○○段1 小段182 地號土地之資源
    回收場內向陳建誠、綽號「傑仔」之人所購得，然其多次購
    買贓物犯行時間分係橫跨98年4 月至同年5 月間，時間差距
    上已難以認為密切接近，況參以被告於本院審理時供承：附
    表所示每部自行車均是陳建誠、「傑仔」主動牽來我的資源
    回收場賣，每次都是臨時牽1 部來賣，並沒有事先聯絡等語
    （見本院易字卷第317 至318 頁），可知被告數次購入贓物
    行為，均係臨時起意而為，非事先基於單一接續犯意而為多
    次故買贓物，是以，實難認為被告上開故買贓物犯行構成接
    續犯，揆諸上開說明，應認被告就附表所示各次故買贓物犯
    行，均應成立數罪，予以分論併罰，公訴意旨疏未審酌上開
    情事，認被告所犯如附表所示多次故買贓物犯行，時間緊接
    ，均係基於同一故買贓物之接續犯意而為，論以接續犯，僅
    成立一故買贓物罪，顯有未洽；被告所犯上開非法持有刀械
    、故買贓物犯行間，係犯意各別，行為互異，應予分論併罰
    ；又被告有如上開犯罪事實欄所載之前科及執行紀錄，有臺
    灣高等法院被告前案紀錄表1 份附卷可稽（見本院易字卷第
    18 至25 頁），其受有期徒刑之執行完畢後，5 年以內故意
    再犯本件有期徒刑以上之數罪，均為累犯，依刑法第47條第
    1 項規定，各加重其刑。
(二)、爰審酌被告明知非法持有刀械係觸法行為，竟無視法律規定
    ，仍非法持有本案扣案之武士刀3 把，且時間達1 年之久，
    對社會治安造成潛在危險，另為貪圖小利，收購來路不明之
    贓物，足以助長財產犯罪歪風，並增加偵查犯罪員警追查贓
    物之困難，所為實屬可議，惟念及其於本院審理時終能坦承
    犯行，犯後態度尚可，且所購得贓物之價值雖有差異，然多
    經被害人領回，有贓物認領保管單在卷為證，造成被害人損
    害尚屬有限，暨兼衡其犯罪動機、目的、手段等一切情狀，
    各量處如主文所示之刑，併均諭知如主文所示之易科罰金折
    算標準；又被告所犯數故買贓物罪部分，雖不構成集合犯或
    接續犯，惟罪名、犯罪態樣俱相一致，且所犯各罪前後歷時
    僅約為2 月，本案整體犯罪之可非難性應非甚鉅，茲再考量
    刑法第51條第5 款原係採限制加重，而非累加之意旨，爰就
    故買贓物罪部分與上揭非法持有刀械犯行部分，酌定被告應
    執行之刑為如主文所示，併諭知同前之易科罰金折算標準，
    以期罪責相當；另被告為前開犯罪事實一(一)、(二)所示犯行後
    ，刑法第41條之規定業有修正，並於98年12月30日公布，嗣
    於99年1 月1 日施行，而修正後之刑法第41條第8 項雖規定
    「第1 項至第4 項及第7 項之規定，於數罪併罰之數罪均得
    易科罰金或易服社會勞動，其應執行之刑逾6 月者，亦適用
    之」，然因修正前刑法第41條第2 項「前項（即易科罰金之
    折算標準）規定於數罪併罰，其應執行之刑未逾6 月者，亦
    適用之」之規定（嗣於98年1 月21日修正時移列至同條第8
    項），業經大法官釋字第662 號解釋宣告自98年6 月19日起
    失其效力，是上開修正後之刑法第41條第8 項規定，僅係依
    大法官釋字第662 號解釋意旨予以明文化，不生新舊法比較
    問題，而應逕行適用現行、有效之刑法第41條第8 項此一裁
    判時法處斷，附此敘明。
(三)、扣案具有殺傷力之武士刀3 把，均屬槍砲彈藥刀械管制條例
    所規定未經許可不得持有之違禁物，不問屬於犯人與否，應
    依刑法第38條第1 項第1 款之規定，宣告沒收；又扣案如附
    表所示自行車等贓物，雖均屬被告犯罪所得之物，惟均非被
    告所有，另警方於查獲當日在被告所經營資源回收場及車號
    0481-XM 號自小客車內等處搜索扣得之其餘物品（詳見卷附
    扣押物品目錄清單），衡均與本案被告所涉犯行無涉，爰均
    不為沒收之諭知，附此敘明。
據上論斷，應依刑事訴訟法第273  條之1 第1 項、第299 條第1
項前段、第300 條，槍砲彈藥刀械管制條例第14條第3 項，刑法
第11條前段、第349 條第2 項、第47條第1 項、第41條第1 項前
段、第8 項、第51條第5 款、第38條第1 項第1 款，刑法施行法
第1條 之1 第1 項、第2 項前段，判決如主文。
本案經檢察官郭來裕到庭執行職務。
中    華    民    國     100    年    9    月   29    日
                  刑事第十九庭        法  官  鄭子文
以上正本證明與原本無異。
如不服本判決應於收受判決後10日內向本院提出上訴書狀，並應
敘述具體理由。其未敘述上訴理由者，應於上訴期間屆滿後20日
內向本院補提理由書(均須按他造當事人之人數附繕本)「切勿逕
送上級法院」。
中    華    民    國     100    年    9    月   29    日
                                      書記官  王立山
附錄本案論罪科刑法條：
槍砲彈藥刀械管制條例第14條
未經許可，製造、販賣或運輸刀械者，處3 年以下有期徒刑，併
科新台幣100 萬元以下罰金。
意圖供自己或他人犯罪之用，而犯前項之罪者，處6 月以上5 年
以下有期徒刑，併科新台幣300 萬元以下罰金。
未經許可，持有或意圖販賣而陳列刀械者，處 1 年以下有期徒
刑、拘役或新台幣50萬元以下罰金。
第1項及第2項之未遂犯罰之。
中華民國刑法第349條
（普通贓物罪）
收受贓物者，處3 年以下有期徒刑、拘役或5 百元以下罰金。
搬運、寄藏、故買贓物或為牙保者，處5 年以下有期徒刑、拘役
或科或併科1 千元以下罰金。
因贓物變得之財物，以贓物論。
附表：
 ┌──┬─────────────┬─────────────┬──────────────┐
 │編號│      故買贓物            │   故買之時間/地點        │          贓物來源          │
 │    │                          │                          │                            │
 ├──┼─────────────┼─────────────┼──────────────┤
 │ 1  │      自行車1 部          │98年4 、5 月間某日，被告在│陳建誠於98年4 月間某日16時許│
 │    │   （廠牌：DYNASTY）      │其位於高雄市○○區○○段1 │，在高雄市○○路與中正路交岔│
 │    │   （顏色：銀色）         │小段182 地號土地之資源回收│口處竊得（被害人不詳），出售│
 │    │   （即照片編號4）        │場內，以新臺幣約數佰元之價│予被告，被告尚未轉賣。      │
 │    │   （市價：不詳）         │額，向陳建誠購得。        │                            │
 │    │ （尚未經被害人領回）     │                          │                            │
 ├──┼─────────────┼─────────────┼──────────────┤
 │    │      自行車1 部          │98年4 、5 月間某日，被告在│陳建誠於98年4 月間某日16時許│
 │    │   （廠牌：捷安特）       │其位於高雄市○○區○○段1 │，在高雄市○○路與中正路交岔│
 │ 2  │   （顏色：黑白色）       │小段182 地號土地之資源回收│口處竊得（被害人不詳），出售│
 │    │   （即照片編號33）       │場內，以新臺幣約數佰元之價│予被告，經被告再轉賣予知情之│
 │    │（市價：約新臺幣7,900 元）│額，向陳建誠購得。        │張郡龍。                    │
 │    │  （未經被害人領回）      │                          │                            │
 ├──┼─────────────┼─────────────┼──────────────┤
 │    │                          │98年4 、5 月間某日，被告在│陳建誠於98年4 月13日某時在高│
 │    │      自行車1 部          │其位於高雄市○○區○○段1 │雄市○○路與凱旋路捷運站附近│
 │ 3  │    （廠牌：KHS ）        │小段182 地號土地之資源回收│竊得後（被害人不詳），販售予│
 │    │    （顏色：銀色）        │場內，以新臺幣約數佰元之價│被告，被告再轉賣予知情之張郡│
 │    │   （即照片編號34）       │額，向陳建誠購得。        │龍。                        │
 │    │（市價：約新臺幣7,300 元）│                          │                            │
 │    │   （未經被害人領回）     │                          │                            │
 │    │                          │                          │                            │
 ├──┼─────────────┼─────────────┼──────────────┤
 │    │       自行車1部          │98年4 、5 月間某日，被告在│陳建誠於98年4 月間某日在高雄│
 │    │   （廠牌：INLAND）       │其位於高雄市○○區○○段1 │縣鳳山市（業已改制為高雄市鳳│
 │ 4  │    （顏色：銀色）        │小段182 地號土地之資源回收│山區○○○路346 巷巷口人行道│
 │    │   （即照片編號51）       │場內，以新臺幣約數佰元之價│竊得後（被害人不詳），販售予│
 │    │（市價：約新臺幣5,800元） │額，向陳建誠購得。        │被告，被告再轉賣予知情之巫俊│
 │    │   （未經被害人領回）     │                          │蔚。                        │
 │    │                          │                          │                            │
 │    │                          │                          │                            │
 │    │                          │                          │                            │
 ├──┼─────────────┼─────────────┼──────────────┤
 │    │     自行車1 部           │98年4 、5 月間某日，被告在│陳建誠於98年4 月底至5 月初某│
 │    │   （廠牌：美利達）       │其位於高雄市○○區○○段1 │日時許，在高雄市三民區民族一│
 │ 5  │    （顏色：黑色）        │小段182 地號土地之資源回收│路100 巷46號地下室竊得被害人│
 │    │   （即照片編號60）       │場內，以新臺幣約數佰元之價│王鵬翔停放於該處之自行車1 部│
 │    │    （市價：不詳）        │額，向陳建誠購得。        │後（起訴書誤植為98年4 月間19│
 │    │（業經被害人王鵬翔領回）  │                          │時許在高雄縣鳳山市○○路附近│
 │    │                          │                          │之公園內），販售予被告，被告│
 │    │                          │                          │尚未轉賣。                  │
 ├──┼─────────────┼─────────────┼──────────────┤
 │    │     自行車1 部           │98年4 、5 月間某日，被告在│陳建誠於98年4 月28日上午7 時│
 │    │   （廠牌：ASTAL）        │其位於高雄市○○區○○段1 │許在高雄縣鳳山市○○路336 巷│
 │    │   （顏色：紅白灰）       │小段182 地號土地之資源回收│23之2 號前停車場內竊得被害人│
 │    │   （即照片編號54）       │場內，以新臺幣約數佰元之價│鄭智文停放於該處之自行車1 部│
 │ 6  │（市價：約新臺幣7,000 元）│額，向陳建誠購得。        │後（起訴書誤植為98年4 月13日│
 │    │（業經被害人鄭智文領回）  │                          │19 時 許高雄市○○路南合游泳│
 │    │                          │                          │池附近之捷運站出口處），販售│
 │    │                          │                          │予被告，被告再轉賣予知情之巫│
 │    │                          │                          │俊蔚。                      │
 ├──┼─────────────┼─────────────┼──────────────┤
 │    │       自行車1 部         │98年4 、5 月間某日，被告在│真實姓名年籍不詳、綽號「傑仔│
 │    │    （廠牌：捷安特）      │其位於高雄市○○區○○段1 │」之男子，於98年4 月26日某時│
 │    │   （顏色：紅白色）       │小段182 地號土地之資源回收│許，在高雄市○○區○○街56巷│
 │ 7  │   （即照片編號27）       │場內，以新臺幣約數佰元之價│20號地下室竊得被害人涂麗美停│
 │    │（市價：約新臺幣7,900 元）│額，向真實姓名年籍不詳、綽│放於該處之自行車1 部後，販賣│
 │    │（業據被害人涂麗美領回）  │號「傑仔」之成年男子購得。│予被告，被告再轉賣予知情之張│
 │    │                          │                          │郡龍。                      │
 ├──┼─────────────┼─────────────┼──────────────┤
 │    │       自行車1 部         │98年4 、5 月間某日，被告在│真實姓名年籍不詳、綽號「傑仔│
 │    │    （廠牌：捷安特）      │其位於高雄市○○區○○段1 │」之男子，於98年4 月9 日凌晨│
 │ 8  │     （顏色：藍色）       │小段182 地號土地之資源回收│某時許，在高雄市○○區○○路│
 │    │    （即照片編號22）      │場內，以新臺幣約數佰元之價│241 巷10弄29號竊得被害人林靖│
 │    │     （市價：不詳）       │額，向真實姓名年籍不詳、綽│凱停放於該處之自行車1 部後，│
 │    │ （業據被害人林靖凱領回） │號「傑仔」之成年男子購得。│販賣予被告，被告再轉賣予知情│
 │    │                          │                          │之張郡龍。                  │
 ├──┼─────────────┼─────────────┼──────────────┤
 │    │      自行車1部           │98年4 、5 月間某日，被告在│真實姓名年籍不詳、綽號「傑仔│
 │ 9  │  （廠牌：美利達）        │其位於高雄市○○區○○段1 │」之男子，於98年4 、5 月前之│
 │    │   （顏色：藍色）         │小段182 地號土地之資源回收│某日時，在不詳地點竊得被害人│
 │    │  （即照片編號49）        │場內，以新臺幣約數佰元之價│曾文彬所有之自行車1 部後，販│
 │    │（市價：約新臺幣4,500 元至│額，向真實姓名年籍不詳、綽│賣予被告，被告再轉賣予知情之│
 │    │   4,800元）              │號「傑仔」之成年男子購得。│巫俊蔚。                    │
 │    │（業據被害人曾文彬領回）  │                          │                            │
 ├──┼─────────────┼─────────────┼──────────────┤
 │    │     自行車1部            │98年4 、5 月間某日，被告在│真實姓名年籍不詳、綽號「傑仔│
 │    │ （廠牌：美利達）         │其位於高雄市○○區○○段1 │」之男子，於98年4 、5 月前之│
 │ 10 │  （顏色：紅白色）        │小段182 地號土地之資源回收│某日時，在不詳地點竊得被害人│
 │    │ （即照片編號63）         │場內，以新臺幣約數佰元之價│蔡佳薇所有之自行車1 部後，販│
 │    │（市價：約新臺幣4,500 元）│額，向真實姓名年籍不詳、綽│賣予被告，被告再轉賣予知情之│
 │    │（業據被害人蔡佳薇領回）  │號「傑仔」之成年男子購得。│巫俊蔚。                    │
 ├──┼─────────────┼─────────────┼──────────────┤
 │    │      自行車1部           │98年4 、5 月間某日，被告在│真實姓名年籍不詳、綽號「傑仔│
 │    │  （廠牌：美利達）        │其位於高雄市○○區○○段1 │」之男子，於98年4 、5 月前之│
 │    │   （顏色：黑色）         │小段182 地號土地之資源回收│某日時，在不詳地點竊得被害人│
 │ 11 │  （即照片編號64）        │場內，以新臺幣約數佰元之價│陳宗得所有之自行車1 部後，販│
 │    │（市價：約新臺幣35,000元）│額，向真實姓名年籍不詳、綽│賣予被告，被告再轉賣予知情之│
 │    │（業據被害人陳宗得領回）  │號「傑仔」之成年男子購得。│巫俊蔚。                    │
 ├──┼─────────────┼─────────────┼──────────────┤
 │    │      自行車1部           │98年5 月間某日，被告在其位│真實姓名年籍不詳、綽號「傑仔│
 │    │  （廠牌：捷安特）        │於高雄市○○區○○段1 小段│」之男子，於98年5 月3 日晚間│
 │    │   （顏色：白色）         │182 地號土地之資源回收場內│7 、8 時許，在高雄市鼓山區裕│
 │ 12 │  （即照片編號9）         │，以新臺幣約數佰元之價額，│豐街8 號1 樓竊得被害人黃進弘│
 │    │（市價：約新臺幣9,000 元）│向真實姓名年籍不詳、綽號「│所有之自行車1 部後，販賣予被│
 │    │ （業據被害人黃進弘領回） │傑仔」之成年男子購得。    │告，被告再轉賣予不知情之胡國│
 │    │                          │                          │銘。                        │
 ├──┼─────────────┼─────────────┼──────────────┤
 │    │      自行車1部           │98年4 、5 月間某日，被告在│真實姓名年籍不詳、綽號「傑仔│
 │    │  （廠牌：DUNLOFP）       │其位於高雄市○○區○○段1 │」之男子，於98年4 月28日凌晨│
 │ 13 │   （顏色：藍色）         │小段182 地號土地之資源回收│1 時許，在高雄市苓雅區大順三│
 │    │  （即照片編號69）        │場內，以新臺幣約數佰元之價│路40號1 樓竊得被害人陳清文所│
 │    │（市價：約新臺幣2,500元） │額，向真實姓名年籍不詳、綽│有之自行車1 部後，販賣予被告│
 │    │（業據被害人陳清文領回）  │號「傑仔」之成年男子購得。│，被告再轉賣予不知情之陳立人│
 │    │                          │                          │。                          │
 └──┴─────────────┴─────────────┴──────────────┘